臺灣高等法院民事裁定
110年度抗字第285號
抗  告  人  傅紹恩  
上列抗告人因與相對人謝美玉間聲明異議事件，對於中華民國10
9年12月31日臺灣桃園地方法院109年度執事聲字第119號裁定提
起抗告，本院裁定如下：
    主  文
抗告駁回。
抗告訴訟費用由抗告人負擔。
    理  由
一、按強制執行程序如有債權人於執行程序中應為一定必要之行
    為，無正當理由而不為，經執行法院再定期限命為該行為，
    無正當理由逾期仍不為者，致不能進行時，執行法院得以裁
    定駁回其強制執行之聲請，並於裁定確定後，撤銷已為之執
    行處分，強制執行法第28條之1第1項第1款定有明文。所稱
    債權人於執行程序中應為一定必要之行為，係指債權人不為
    一定必要之行為，執行程序即不能進行者而言，惟必以債權
    人無正當理由而不為，方得依上開規定使生失權效果。該一
    定必要之行為，倘因執行法院依同法第19條規定為調查，亦
    得達相同之目的時，在執行法院未為必要之調查而無效果前
    ，尚難遽謂債權人係無正當理由而不為，致執行程序不能進
    行（最高法院109年度台抗字第1091號裁定意旨採相同見解
    ）。　　
二、抗告意旨略以：抗告人於原法院109年度司執字第58588號執
    行事件（下稱58588號執行事件）已陳報富寓開發建設有限
    公司（下稱富寓公司）台中商業銀行帳戶之存摺明細，5858
    8號執行事件業已終結。詎相對人再度聲請強制執行（案分
    原法院109年度司執字第72640號執行事件，下稱系爭執行事
    件），要求抗告人提出台中商業銀行帳戶資金去向，已逾越
    執行名義即原法院108年度訴字第1112號判決所命「富寓公
    司所有往來銀行帳戶交易明細」範圍，爰請求廢棄原裁定云
    云。
三、經查：
　㈠相對人持原法院108年度訴字第1112號判決、本院109年度上
    字第29號判決（下合稱原確定判決）、民事判決確定證明書
    為執行名義，就抗告人應提供富寓公司自民國（下同）106
    年2月21日至108年10月8日間所有往來銀行帳戶交易明細，
    供相對人及其所選任之律師或會計師共同以影印、抄錄之方
    式查閱，向原法院聲請強制執行，案分系爭執行事件。原法
    院司法事務官以相對人遲未陳報欲查閱富寓公司帳戶交易明
    細之銀行，拒絕為強制執行所需之一定行為，致強制執行程
    序不能進行，依強制執行法第28條之1規定以原處分駁回相
    對人強制執行之聲請。相對人不服，提出異議，經原裁定將
    原處分廢棄。抗告人不服，提起本件抗告。
　㈡查原法院司法事務官先後於109年9月22日、109年10月8日發
    函命相對人補正欲影印、抄錄交易明細之銀行分行及地址（
    見原處分卷第18、20頁），相對人則分別於109年10月5日、
    109年10月15日具狀請求原法院依職權查詢金融帳戶開戶系
    統，或向中華民國銀行商業同業公會全國聯合會函詢富寓公
    司全國開戶資料，以便相對人指明欲查調銀行或分行之帳戶
    往來明細（見原處分卷第28、33頁）。觀諸強制執行法第28
    條之1立法理由：「強制執行開始後，非經債權人為一定之
    必要行為或預納一定必要之執行費用，執行程序即不能進行
    。例如債權人不引導執行人員前往執行並至現場指封債務人
    之財產，查封拍賣程序即無法進行。又如查封後，不預納鑑
    價費、勘測費、登報費時，其鑑價拍賣等程序，亦無從實施
    。遇此情形，現行法並無使債權人生一定失權效果之規定，
    以致案件懸而不結，造成困擾…」，足認強制執行法第28條
    之1第1項第1款所謂債權人於執行程序中應為一定必要之行
    為，係指債權人不為一定必要之行為，執行程序即不能進行
    者而言，惟必以債權人無正當理由而不為，方得依上開規定
    使生失權效果。該一定必要之行為，倘因執行法院依同法第
    19條規定為調查，亦得達相同之目的時，在執行法院未為必
    要之調查而無效果前，尚難遽謂債權人係無正當理由而不為
    ，致執行程序不能進行。本件執行法院既得依強制執行法第
    19條規定向有關機關、團體調查富寓公司在各銀行間之開戶
    情形，以便相對人指明抗告人應提供之富寓公司往來銀行帳
    戶交易明細，則原法院司法事務官逕以相對人應為一定必要
    之行為，無正當理由而不為，致強制執行程序不能進行，而
    依強制執行法第28條之1規定，以原處分駁回相對人強制執
    行之聲請，容有未洽。
　㈢抗告人雖辯稱：相對人於系爭執行事件要求抗告人提出台中
    商業銀行帳戶資金去向，已逾越執行名義即原確定判決所命
    「富寓公司所有往來銀行帳戶交易明細」範圍云云。但相對
    人於系爭執行事件所聲請強制執行者，乃抗告人應提供富寓
    公司自106年2月21日至108年10月8日間所有往來銀行帳戶交
    易明細，供相對人及其所選任之律師或會計師共同以影印、
    抄錄之方式查閱（見原處分卷第2頁），未逾原確定判決之
    判命範圍。抗告人此部分所辯，顯有誤解，實非可採。
四、從而，原法院司法事務官以原處分駁回相對人強制執行之聲
    請，尚有未洽，原裁定廢棄原處分，核無違誤。抗告意旨指
    摘原裁定不當，求予廢棄，為無理由，應予駁回。　　
五、據上論結，本件抗告為無理由，爰裁定如主文。
中　　華　　民　　國　　110 　年　　3 　　月　　25　　日
                  民事第十庭    
                        審判長法  官  黃嘉烈
                              法  官  邱  琦
                              法  官  張文毓
正本係照原本作成。
本裁定除以適用法規顯有錯誤為理由外，不得再抗告。如提起再
抗告，應於收受送達後10日內委任律師為代理人向本院提出再抗
告狀。並繳納再抗告費新臺幣１千元。
中　　華　　民　　國　　110 　年　　3 　　月　　26　　日
　　　　　　　　　　　　　    書記官  鄭兆璋